臺灣板橋地方法院刑事判決　　　　　　100年度訴字第2822號
公　訴　人　臺灣板橋地方法院檢察署檢察官
被　　　告　王良正
上列被告因違反毒品危害防制條例案件，經檢察官提起公訴（10
0 年度毒偵字第6571號），被告於準備程序進行中就被訴事實為
有罪之陳述，經本院合議庭裁定由受命法官獨任進行簡式審判程
序，並判決如下：
    主      文
王良正施用第一級毒品，處有期徒刑陸月，如易科罰金，以新臺
幣壹仟元折算壹日，扣案之第一級毒品海洛因壹包（驗前淨重零
點陸伍公克，驗餘淨重零點陸肆公克）沒收銷燬之，扣案之
第一級毒品海洛因包裝袋壹個沒收之。
    事      實
一、王良正前於民國96年間，因施用毒品案件，經依本院96年度
    毒聲字第2610號裁定送觀察、勒戒後，認無繼續施用毒品之
    傾向，於97年1 月14日釋放出所。詎其仍不知悔改，復基於
    施用第一級毒品之犯意，於100 年9 月20日下午5 時許，在
    其址設其新北市○○區○○街29號住處房間，以將海洛因摻
    入香菸內點燃後吸食之方式，施用第一級毒品1 次。嗣於同
    日晚間7 時許，在新北市○○區○○路2 段318 巷口為警查
    獲，並扣得其所有供其於上開時、地施用第一級毒品海洛因
    所餘之海洛因1 包（驗前淨重0.365 公克，驗餘淨重0.364
    公克），經警採尿送驗結果，呈鴉片類（可待因、嗎啡）陽
    性反應，始悉上情。
二、案經新北市政府警察局海山分局移請臺灣板橋地方法院檢察
    署檢察官偵查起訴。
    理      由
一、本案被告王良正所犯係死刑、無期徒刑、最輕本刑為3年以
    上有期徒刑以外之罪，亦非高等法院管轄第一審之案件。其
    於準備程序進行中就前揭被訴事實為有罪之陳述，經受命法
    官告知簡式審判程序之旨，並聽取其與公訴人之意見後，本
    院認無不得或不宜改依簡式審判程序進行之情事，依刑事訴
    訟法第273 條之1 第1 項、第284 條之1 規定，裁定本案由
    受命法官獨任進行簡式審判程序，合先敘明。
二、查被告前於96年間，因施用毒品案件，經依本院96年度毒聲
    字第2610號裁定送觀察、勒戒後，認無繼續施用毒品之傾向
    ，於97年1 月14日釋放出所乙情，有臺灣高等法院被告前案
    紀錄表1 份附卷可考。是被告前因施用毒品案件，於前揭觀
    察、勒戒執行完畢釋放後5 年內，再犯本案施用毒品犯行，
    業已符合毒品危害防制條例第23條第2 項規定之起訴要件，
    依法應追訴論科。
三、上揭犯罪事實，業據被告於警詢、偵訊及本院審理時供認不
    諱，且其為警採集之尿液，經送請臺灣檢驗科技股份有限公
    司檢驗結果，呈鴉片類（可待因、嗎啡）陽性反應乙情，有
    該公司濫用藥物檢驗報告及新北市政府警察局海山分局毒品
    案件尿液檢體編號及姓名對照表各1 份附卷足憑。此外，並
    扣有白色粉末1 包可資佐證。又上開白色粉末1 包經送請交
    通部民用航空局航空醫務中心鑑定結果，驗前淨重0.3650公
    克，取樣0.0010公克，餘重0.3640公克，檢出海洛因成分等
    情，有交通部民用航空局航空醫務中心毒品鑑定書1 份在卷
    可查。綜上，足徵被告上開任意性之自白與事實相符，應堪
    採信。本案事證已臻明確，被告犯行堪以認定，應依法論科
    。
四、按海洛因屬毒品危害防制條例第2 條第2 項第1 款所定之第
    一級毒品，不得非法持有、施用。是核被告所為，係犯毒品
    危害防制條例第10條第1 項之施用第一級毒品罪。被告持有
    第一級毒品海洛因進而施用，其持有海洛因之低度行為，應
    為施用之高度行為所吸收，不另論罪。爰審酌被告施用毒品
    足以戕害身心健康，其經觀察、勒戒後，仍再度施用毒品，
    顯見其戒毒之意志不堅，自制力不佳，本應嚴懲；惟念其施
    用毒品，戕害己身，且犯後坦承犯行，態度良好，且已在新
    北市立聯合醫院接受美沙冬門診治療，有新北市立聯合醫院
    醫療費用收據及診斷證明書各1 紙在卷可查等一切情狀，量
    處如主文所示之刑，並諭知易科罰金之折算標準，以示懲儆
    。另扣案之海洛因1 包（驗前淨重0.365 公克，驗餘淨重0.
    364 公克），為查獲之第一級毒品，應依毒品危害防制條例
    第18條第1 項前段規定，併予宣告沒收銷燬之；至因鑑驗耗
    盡之海洛因既已滅失，自無庸再為沒收銷燬之諭知。又扣案
    之第一級毒品海洛因包裝袋1 個，為被告所有，用以裝載上
    開毒品之物，此據被告供明在卷，爰依刑法第38條第1 項第
    2 款規定，併予宣告沒收之。
據上論斷，應依刑事訴訟法第273 條之1 第1 項、第299 條第1
項前段，毒品危害防制條例第10條第1 項、第18條第1 項前段，
刑法第11條前段、第41條第1 項前段、第38條第1 項第2 款，判
決如主文。
本案經檢察官黃孟珊到庭執行職務。
中    華    民    國   100    年    12    月    30    日
                  刑事第十三庭    法  官  謝梨敏
上列正本證明與原本無異。
如不服本判決，應於判決送達後10日內敘明上訴理由，向本院提
出上訴狀 (應附繕本) ，上訴於臺灣高等法院。其未敘述上訴理
由者，應於上訴期間屆滿後20日內向本院補提理由書「切勿逕送
上級法院」。
                                  書記官  林怡君
中    華    民    國   100    年    12    月    30    日
附錄本判決論罪之法條：
毒品危害防制條例第10條
施用第1級毒品者，處6月以上5年以下有期徒刑。
施用第2級毒品者，處3年以下有期徒刑。